臺灣彰化地方法院刑事判決　　　　　　　 96年度易字第929號
公　訴　人　臺灣彰化地方法院檢察署檢察官
被　　　告　乙○○
　　　　　　甲○○
　　　　　　丙○○
上列被告等因傷害等案件，經檢察官提起公訴（96年度偵字第
4002 號 、第4823號），本院判決如下：
    主    文
乙○○在公眾得出入之場所賭博財物，處罰金新臺幣貳仟元，如
易服勞役，以新臺幣壹仟元折算壹日，減為罰金新臺幣壹仟元，
如易服勞役，以新臺幣壹仟元折算壹日。被訴傷害部分公訴不受
理。
甲○○在公眾得出入之場所賭博財物，處罰金新臺幣貳仟元，如
易服勞役，以新臺幣壹仟元折算壹日，減為罰金新臺幣壹仟元，
如易服勞役，以新臺幣壹仟元折算壹日。
丙○○被訴傷害部分公訴不受理。
    事    實
一、乙○○、甲○○及其他真實姓名、年籍不詳之成年男子，各
    基於賭博之犯意，甲○○自民國96年2 月17日晚間8 、9 時
    起，乙○○自96年2 月18日上午6 時起，先後到位於彰化縣
    鹿港鎮○○里○○路○ 段之「那魯灣檳榔攤」之公眾得出入
    場所內，以不知情之前開檳榔攤老闆所有之撲克牌1 副（未
    扣案）為賭具對賭財物、賭玩「梭哈」，玩法為：玩家各下
    新臺幣（下同）50元底注，再各發3 支牌，不跟牌之玩家即
    蓋牌，後再發2 支牌給未蓋牌玩家，牌面最大之玩家，即可
    贏得其餘3 家下注之賭資。迄於96年2 月18日上午7 時許，
    乙○○與甲○○因賭博糾紛生口角衝突，甲○○欲協同妻子
    林云珠先行離去時，乙○○已賭輸近1,000 元，甲○○則賭
    輸約1,000 餘元，乙○○見狀竟將甲○○攔下，另起傷害人
    之身體之犯意，徒手毆打甲○○，甲○○受擊倒地後，當時
    在旁觀看之丙○○見狀，竟與乙○○共同基於傷害人之身體
    之犯意聯絡，一同以腳踩踏甲○○之頭部、肩部、手部等處
    ，致甲○○受有頭部外傷併右眼瘀傷、左肩部挫傷、鼻挫傷
    、腦震盪等傷害。嗣於同年4 月7 日晚上8 時許，甲○○至
    彰化縣警察局鹿港分局海埔派出所向乙○○、丙○○提出傷
    害告訴時，於有偵查犯罪權限之公務員尚未發覺其等賭博上
    情之際，主動向彰化縣警察局鹿港分局警員供出賭博之情，
    自首而接受裁判。
二、案經甲○○訴由彰化縣警察局鹿港分局報請臺灣彰化地方法
    院檢察署檢察官及臺灣彰化地方法院檢察署檢察官自動檢舉
    偵查起訴。
    理    由
壹、有罪部分：
一、按被告以外之人於審判外之言詞或書面陳述，除法律有規定
    者外，不得作為證據，刑事訴訟法第159 條第1 項固定有明
    文。惟被告以外之人於審判外之陳述，雖不符第159 條之 1
    至第159 條之4之 規定，而經當事人於審判程序同意作為證
    據，法院審酌該言詞陳述或書面陳述作成時之情況，認為適
    當者，亦得為證據；當事人、代理人或辯護人於法院調查證
    據時，知有第159 條第1 項不得為證據之情形，而未於言詞
    辯論終結前聲明異議者，視為有前項之同意，同法第159 條
    之5 定有明文。查本案於本院準備程序時，被告乙○○、甲○○就本院下列所引被告以外之人於審判外之言詞或書面陳
    述均同意作為證據，且迄至本院審理調查證據時亦未爭執上
    開證據之證據能力，本院審酌該等言詞陳述或書面陳述作成
    時之情況，並無非法取得等不適當之情形，且經本院於審判
    期日依法進行證據之調查、辯論，被告於訴訟上之程序權，
    已受保障，依刑事訴訟法第159 條之5 之規定，自有證據能
    力。
二、上開被告乙○○、甲○○各基於賭博之犯意，在前揭公眾得
    出入之場所內，對賭財物之事實，業據被告乙○○、甲○○
    於警詢、偵訊、本院準備程序及審理中坦承不諱（見臺灣彰
    化地方法院檢察署96年度偵字第4002號卷第5 、41、42、52
    -54 頁，本院96年度易字第929 號卷第22、53頁），核與證
    人林云珠、丙○○於偵訊時所為之證述相符（見臺灣彰化地
    方法院檢察署96年度偵字第4002號卷第41、42、53頁），並
    有現場圖1 紙在卷可稽（見臺灣彰化地方法院檢察署96年度
    偵字第4002號卷第58頁），被告2 人之自白核與事實相符，
    事證明確，其犯行洵堪認定。
三、核被告乙○○、甲○○所為，分別係犯刑法第266 條第1 項
    前段之在公眾得出入之場所賭博財物罪。按刑法第62條所謂
    「發覺」，固非以有偵查犯罪職權之機關或人員確知其人犯
    罪無誤為必要，而於對其發生嫌疑時，即得謂為已發覺；但
    此項對犯人之嫌疑，仍須有確切之根據得為合理之可疑者，
    始足當之，若單純主觀上之懷疑，要不得謂已發生嫌疑（最
    高法院72年臺上字第641 號判例意旨參照）。本件有關被告
    甲○○涉犯之賭博犯行，被告甲○○係於96年4 月7 日晚上
    8 時許，至彰化縣警察局鹿港分局海埔派出所對被告乙○○
    、丙○○提出傷害告訴時，主動向彰化縣警察局鹿港分局警
    員自首其所為如事實欄所載之賭博犯行，有被告甲○○之警
    詢筆錄1 份在卷可參（見臺灣彰化地方法院檢察署96年度偵
    字第4002號卷第9 、10頁），足認被告甲○○確係在警員未
    發現有確切之根據得為合理之懷疑前，即主動供述其如事實
    欄所載之賭博犯行無訛，被告甲○○對於如事實欄所載未發
    覺之賭博罪自首而接受裁判，爰依自首之規定減輕其刑。爰
    審酌被告乙○○、甲○○犯罪之動機、目的、手段、在場賭
    博時間之長短、其品行及智識程度、犯罪所生之危害及其犯
    後坦承犯行，態度尚屬良好等一切情狀，分別量處如主文所
    示之宣告刑，並均諭知易服勞役之折算標準。中華民國96年
    罪犯減刑條例已於96年7 月16日施行，而本件被告乙○○、
    甲○○所犯之前揭賭博罪均係在96年4 月24日以前，且並無
    中華民國96年罪犯減刑條例所定不適用減刑之情形，故均應
    依該條例第2 條第1 項第3 款、第7 條之規定，就被告乙○○、甲○○之宣告刑分別諭知減得之刑，並各諭知易服勞役
    之折算標準。至被告乙○○、甲○○當場賭博之器具即撲克
    牌1 副，係前揭檳榔攤老闆所有、已遭丟棄，據被告乙○○
    、甲○○分別陳明在卷（見本院96年度易字第929 號卷第48
    頁），又非屬違禁物，復查無其他積極證據足以證明現尚存
    在，為避免將來執行之困難，爰不宣告沒收之。
貳、不受理部分：
一、公訴意旨另以：於96年2 月18日上午7 時許，被告乙○○與
    告訴人甲○○因賭博糾紛生口角衝突，告訴人甲○○欲協同
    妻子林云珠先行離去時，被告乙○○竟將告訴人甲○○攔下
    ，另起傷害人之身體之犯意，徒手毆打告訴人甲○○，告訴
    人甲○○受擊倒地後，當時在旁觀看之被告丙○○見狀，竟
    與被告乙○○共同基於傷害人之身體之犯意聯絡，一同以腳
    踩踏告訴人甲○○之頭部、肩部、手部等處，致告訴人甲○○受有頭部外傷併右眼瘀傷、左肩部挫傷、鼻挫傷、腦震盪
    等傷害，因認被告乙○○、丙○○共同涉有刑法第277 條第
    1項之普通傷害罪嫌云云。
二、按告訴乃論之罪，告訴人於第一審辯論終結前，得撤回告訴
    ，又其告訴經撤回者，法院應諭知不受理之判決，刑事訴訟
    法第238 條第1 項、第303 條第3 款分別定有明文。本件被
    告乙○○、丙○○因普通傷害案件，經檢察官提起公訴認係
    犯刑法第277 條第1 項之普通傷害罪，依刑法第287 條前段
    規定須告訴乃論，茲據告訴人甲○○於本院審理時，對於被
    告乙○○、丙○○均具狀撤回告訴，有撤回告訴狀1 紙附卷
    可憑（見本院96年度易字第929 號卷第56頁），依前揭法條
    之規定，乃就被告乙○○、丙○○被訴普通傷害部分逕為諭
    知不受理之判決。
據上論斷，應依刑事訴訟法第299 條第1 項前段、第303 條第 3
款，刑法第266 條第1 項前段、第62條前段、第42條第3 項，刑
法施行法第1 條第1 項、第2 項前段，中華民國96年罪犯減刑條
例第2 條第1 項第3 款、第7 條，判決如主文。
本件經檢察官莊佳瑋到庭執行執務。
中　　華　　民　　國　　96　　年　　11　　月　　13　　日
              刑事第八庭  審判長法  官  許旭聖
                                法  官  唐中興
                                法  官  林秉暉
以上正本證明與原本無異。
如不服本判決，應於判決送達後10日內，向本院提出上訴書狀，
上訴書狀應「敘述具體上訴理由」，並按他造當事人之人數附繕
本。「切勿逕送上級法院」。
中　　華　　民　　國　　96　　年　　11　　月　　21　　日
                                書記官  梁高賓
附錄所犯法條：
中華民國刑法第266條
（普通賭博罪與沒收物）
在公共場所或公眾得出入之場所賭博財物者，處1 千元以下罰金
。但以供人暫時娛樂之物為賭者，不在此限。
當場賭博之器具與在賭檯或兌換籌碼處之財物，不問屬於犯人與
否，沒收之。
